【裁判字號】    89,上易,1813
【裁判日期】    891115
【裁判案由】    傷害
【裁判全文】
臺灣高等法院臺南分院刑事判決      八十九年度上易字第一八一三號  Ａ
      上  訴  人
      即  被  告  乙  ○  ○
右上訴人因傷害案件，不服臺灣嘉義地方法院八十九年度易字第四三六號中華民國八
十九年九月十五日第一審判決（起訴案號：臺灣嘉義地方法院檢察署八十九年度偵字
第二三四六號），提起上訴，本院判決如左：
      主      文
上訴駁回。
      事      實
一、乙○○有多次犯罪前科，最近一次曾於民國（下同）八十六年間因妨害公務案件
    ，經臺灣臺東地方法院於八十六年四月二十四日，以八十五年度易字第九三四號
    判決判處有期徒刑四月確定，並於八十六年十二月九日易科罰金執行完畢。詎仍
    不知悔改，於八十九年三月十三日晚上十時許，在嘉義縣朴子市○○路與新生街
    口，與友人黃世杰飲酒後（尚未至精神耗弱或心神喪失之程度），欲偕同丙○○
    、甲○○共同前往「歐香ＫＴＶ」繼續飲酒作樂，四人即坐上黃世杰所駕駛車牌
    號碼Ｎ五－五七五八號之自用小客車內，由丙○○（據稱已死）、乙○○、甲○○分別坐在右前座、右後座、左後座。乙○○因丙○○拒不同往某飯店，而起爭
    執，竟基於傷害人身體之概括犯意，先在上開車內之右後座，徒手自後勒住丙○○之頸部及出手毆打丙○○之頭部，並要求丙○○下車，甲○○見狀下車欲帶丙○○離開，乙○○復基於前揭傷害之犯意，在車外徒手毆打甲○○之臉部及手部
    ，致使丙○○因此受有左頭額血腫、左頸部抓痕等傷害；甲○○受有臉頰多處瘀
    傷、兩上肢多處瘀傷及兩手多處瘀傷等傷害。
二、案經丙○○、甲○○訴由嘉義縣警察局朴子分局報請臺灣嘉義地方法院檢察署檢
    察官偵查起訴。
      理      由
一、訊據上訴人即被告乙○○固坦承於右揭時、地與告訴人丙○○、甲○○共乘前揭
    黃世杰所駕駛之自用小客車，惟矢口否認有何傷害之犯行，辯稱：伊當時已喝醉
    了，並沒有毆打告訴人丙○○、甲○○；告訴人丙○○、甲○○之驗傷診斷書上
    所示之傷並非伊所造成的云云。經查，右揭事實，業據告訴人丙○○、甲○○於
    警訊及偵審中指訴綦詳，並經證人賴世財於原審調查時證述：「丙○○打電話叫
    我出去，我出去時看到甲○○在哭，他們告訴我被客人打，後來我就看到一台車
    子開走了，我沒看到他們二人被打的情形，不過我看到他們手部、頭都有瘀傷，
    他們請假好幾天沒來上班，我確定他們那天有被打」等語屬實，互核情節悉相符
    合，復有告訴人丙○○、甲○○驗傷診斷書二紙在卷可稽；而該診斷書為案外人
    李明杰醫師所開具，衡諸該醫師與被告、告訴人間並無特殊情仇，自無甘冒刑責
    而偽開傷單之理，堪認上開診斷書為實在；又參諸上開驗傷診斷書上所載告訴人
    丙○○所受傷害為左頭額血腫、左頸部抓痕，甲○○所受傷害為臉頰多處瘀傷、
    兩上肢多處瘀傷及兩手多處瘀傷等情觀之，告訴人丙○○、甲○○若欲誣陷被告
    ，亦無須「製造」如此多處之傷勢而自毀容貌，且該二張驗傷診斷書檢驗日期分
    別為八十九年三月十三日晚上十時二十分許及八十九年三月十三日晚上十時三十
    分許，距本件被告與告訴人發生爭執之時間八十九年（原審誤載為八十八年）三
    月十三日晚上十時許相差未逾一小時，益證上開診斷書上所載之傷勢當為本件衝
    突所造成無疑。再參以被告事發後十餘日，尚能於警訊清楚記憶其當時係坐在黃
    世杰所駕自用小客車之後座等情，足見其先前之飲酒並未達精神耗弱或心神喪失
    之狀態。此外，又無積極確切之證據，足資證明被告為上開犯行之際，因飲酒致
    其精神對外界事務全然缺乏知覺理會及判斷作用，而無自由決定意思之能力，或
    此項能力並非完全喪失，較普通人之平均程度顯然減退，達於心神喪失或精神耗
    弱之程度，被告上開所辯尚難採為有利之認定。至證人黃世杰在原審調查中雖供
    證被告當時並未打告訴人丙○○、甲○○云云，惟其於當日與被告同往飲酒且為
    被告摯友，所為上開供證無非係迴護被告之詞，自難憑信。本件事證明確，被告
    犯行堪以認定，應予依法論科。
二、核被告所為，係犯刑法第二百七十七條第一項之傷害罪。再被告於毆打告訴人丙○○受傷後，要求告訴人丙○○下車被拒，被告即欲拉告訴人丙○○下車，告訴
    人甲○○見狀，欲上前保護告訴人丙○○，被告即在車外出手毆打告訴人甲○○
    成傷，足認被告係於毆打丙○○後，再毆打告訴人甲○○，兩次行為有先後之分
    ，是被告上開先後傷害告訴人丙○○、甲○○之犯行，時間緊接，觸犯構成要件
    相同之罪名，顯係出於概括之犯意為之，為連續犯，依刑法第五十六條之規定以
    一罪論，並加重其刑。被告前於八十六年間因妨害公務案件，經臺灣臺東地方法
    院於八十六年四月二十四日，以八十五年度易字第九三四號判決判處有期徒刑四
    月確定，並於八十六年十二月九日易科罰金執行完畢，此有臺灣高等法院被告全
    國前案紀錄表及臺灣嘉義地方法院檢察署刑案資料查註紀錄表各乙紙在卷可參，
    其受有期徒刑之執行完畢，於五年內再犯本件最重本刑為有期徒刑以上之罪，為
    累犯，應依刑法第四十七條之規定遞加重其刑。原審適用刑法第五十六條、第二
    百七十七條第一項、第四十七條，罰金罰鍰提高標準條例第一條前段，並審酌被
    告與告訴人二人並無深仇大恨，因喝酒肇事，致罹刑章，及其犯後未坦承犯行，
    且尚未與告訴人二人達成民事和解等一切情狀，量處有期徒刑捌月，以資懲儆。
    經核原審認事用法俱無不合，量刑亦稱妥適，被告上訴意旨否認犯罪，空言指摘
    原判決不當，並無可取，為無理由，應予駁回。
據上論結，應依刑事訴訟法第三百六十八條，判決如主文。
本案經檢察官吳忠賢到庭執行職務。
中    華    民    國      八十九      年      十一      月      十五    日
                                  臺灣高等法院臺南分院刑事第三庭
                                      審判長法官  黃    聰    明
                                            法官  黃    三    哲
                                            法官  林    勝    木
右正本證明與原本無異。
不得上訴。
                                      法院書記官  吳    秋    賢
中    華    民    國      八十九      年      十一      月十六    日
附錄：本判決論罪科刑法條
刑法第二百七十七條第一項
傷害人之身體或健康者，處三年以下有期徒刑，拘役或一千元以下罰金。


司法院資訊處製作；財團法人民間司法改革基金會備份。
